臺灣苗栗地方法院刑事判決　　　　　　　 93年度易字第611號
公　訴　人　臺灣苗栗地方法院檢察署檢察官
被　　　告　丙○○
上列被告因竊盜案件，經檢察官提起公訴（93年度偵字第3566號
），暨移送併案審理（臺灣臺中地方法院檢察署93年度偵字第21
919 號），本院依簡式審判程序審理，判決如下：
    主  文
丙○○連續攜帶兇器竊盜，未遂，累犯，處有期徒刑拾月。扣案
之照明燈壹個及勾刀、鉗子各壹支，均沒收。
　　犯罪事實及理由
一、犯罪事實：
  (一)丙○○前因(1)竊盜案件，經臺灣臺中地方法院於81年12月23
    日，以81年度訴緝字第726 號判決，判處有期徒刑2 年6 月
    ，並於82年2 月7 日確定。(2)違反麻醉藥品管理條例案件，
    經臺灣臺中地方法院於81年12月23日以81年度易緝字第725
    號判決，判處有期徒刑6 月，並於82年2 月7 日確定。(3)竊
    盜案件，經臺灣臺中地方法院於82年4 月20日以82年度易字
    第2155號判決，判處有期徒刑1 年4 月，並於82年5 月30日
    確定。(4)違反妨害兵役治罪條例案件，經臺灣臺中地方法院
    於81年12月29日以81年度易字第8832號判決，判處有期徒刑
    4 月，如易科罰金，以30元折算1 日，並於82年1 月26日確
    定。(5)因竊盜罪，經臺灣臺中地方法院於民國87年4 月18日
    以87年度易緝字第244 號判決，判處有期徒刑1 年，於87年
    5 月23日確定。(6)因贓物罪，經臺灣臺中地方法院於87年10
    月17日以87年度易字第3978號判決，判處有期徒刑3 月，於
    87年11月14日確定。上開(1)(2)(3)(4)案經法院定應執行有期徒
    刑4 年2 月確定，於送監執行後，甫於83年10月12日縮短刑
    期假釋出監，嗣因假釋期間更犯罪，而撤銷假釋，殘刑2 年
    2 月28日部分，則與(5)(6)案經法院定應執行有期徒刑1 年2
    月部分接續執行。嗣於88年8 月5 日縮短刑期假釋出監，並
    付保護管束，而於90年1 月6 日假釋期滿執行完畢。
  (二)詎丙○○仍不知悔改，復基於意圖為自己不法所有之概括犯
    意，連續於下列時、地，竊取他人之財物：
  1.先於93年9 月27日23時45分許，持其所有之照明燈1 個及其
    所有客觀上對於人之生命、身體、安全足以構成威脅，具有
    行兇之危險性之勾刀、鉗子各1 支，進入苗栗縣卓蘭鎮內灣
    里已報廢之「鋸輝砂石廠」內（乃開放空間，並無牆垣、門
    扇），並以照明燈照明之方式，欲竊取甲○○所保管之電纜
    銅線約70至80公斤（價值約新臺幣〈下同〉5 萬元許），於
    尚未得手之際，即當場被恰巧行經附近之甲○○發現，會同
    友人詹永光合力逮捕，報警處理，始未得逞，並經警扣得上
    開丙○○所有供竊盜所用之照明燈、勾刀、鉗子等物。
  2.於93年12月10日22時許，在台中縣大里市國光花市後方，因
    見乙○○所有之車牌號碼NW—6753號、引擎號碼為4G63P880
     20 號之自小客貨車（前於93年12月7 日8 時許，在臺中市
    ○區○○里○○○街上遭竊，價值約7 萬元）車門未鎖且電
    門內插有鑰匙1 把，即徒手啟動電門竊取之，得手後，供己
    代步使用。
  (三)嗣於93年12月15日13時30分許，丙○○駕駛上開竊得之自小
    客貨車行經臺中縣烏日鄉○○路146 號前時，經警執行巡邏
    勤務時發現未懸掛車牌而攔檢盤查，發現該車引擎號碼為4G
    63P88020號而查獲，並扣得上開鑰匙1 支。
  (四)案經苗栗縣警察局大湖分局報請臺灣苗栗地方法院檢察署檢
    察官偵查後起訴，及臺中縣警察局烏日分局報請臺灣臺中地
    方法院檢察署檢察官偵查後移送本院併案審理。
二、證據名稱：
  (一)犯罪事實欄(二)1.部分：
    1.被告於本院94年4 月14日審理時之自白（見本院卷第86頁
      ）、於93年9 月28日警詢中及同日檢察官偵訊中之自白（
      見臺灣苗栗地方法院檢察署93年度偵字第3566號卷第13頁
      、第41頁）。
    2.證人甲○○、詹永光於93年9 月28日警詢中之證述（見臺
      灣苗栗地方法院檢察署93 年 度偵字第3566號卷第15頁、
      第17頁）。
    3.照明燈1 個及勾刀、鉗子各1 支扣案可佐。
    4.警員製作之現場圖、現場及扣押物品照片共6 張（見臺灣
      苗栗地方法院檢察署93年度偵字第3566號卷第19頁、第20
      頁）。
    5.贓物認領保管單1 紙（見臺灣苗栗地方法院檢察署見93年
      度偵字第3566號卷第21頁）。
  (二)犯罪事實欄(二)2.部分：
    1.被告於本院94年4 月14日審理時之自白（見本院卷第86頁
      ）、於93年12月15日警詢中及同日檢察官偵訊中之自白（
      見臺灣臺中地方法院檢察署93年度偵字第21919 號卷第14
      頁、第37頁）。
    2.證人陳明秋於93年12月16日警詢中之指述（見臺灣臺中地
      方法院檢察署93年度偵字第21919 號卷第42頁）。
    3.警員職務報告書及刑案現場測繪圖各1 紙（見臺灣臺中地
      方法院檢察署93年度偵字第21919 號卷第16頁、第20頁）
      。
    4.車輛及引擎號碼照片共3 張（見臺灣臺中地方法院檢察署
      93年度偵字第21919 號卷第21頁、第22頁）。
    5.車輛失竊、車牌失竊資料個別查詢報表- 查詢車輛認可資
      料1 紙（見臺灣臺中地方法院檢察署93年度偵字第21919
      號卷第24頁）。
    6.贓物認領保管單1 紙（見臺灣臺中地方法院檢察署93年度
      偵字第21919 號卷第43頁）。
    7.鑰匙1 把扣案可佐（非被告所有之物，亦非違禁物，爰不
      予宣告沒收）。
三、應適用法條：
  (一)刑事訴訟法第273 條之1 第1 項，第299 條第1 項前段、第
    310條之2、第454條第1項。
  (二)刑法56條、第321 條第2 項、第1 項第3 款、第47條、第26
    條前段、第38條第1 項第2 款。
本案經檢察官林文中到庭執行職務。
中　　華　　民　　國　　94　　年　　4 　　月　　28　　日
                        刑事第一庭  法　官　顧 正 德
以上正本證明與原本無異
如不服本判決應於送達後10日內向本院提出上訴狀（應附繕本）
                                    書記官  廖 鳳 美
中　　華　　民　　國　　94　　年　　5 　　月　　13　　日
附錄本判決論罪科刑法條
中華民國刑法第321條第2項（加重竊盜未遂罪）
犯竊盜罪而有左列情形之一者，處六月以上、五年以下有期徒刑
：
  一  於夜間侵入住宅或有人居住之建築物、船艦或隱匿其內而
      犯之者。
  二  毀越門扇、牆垣或其他安全設備而犯之者。
  三  攜帶兇器而犯之者。
  四  結夥三人以上而犯之者。
  五  乘火災、水災或其他災害之際而犯之者。
  六  在車站或埠頭而犯之者。
前項之未遂犯罰之。
